臺灣臺北地方法院刑事判決　　　　　　　　　　　　　九十年度易字第一四一九號
　　公　訴　人　臺灣臺北地方法院檢察署檢察官
　　被　　　告　甲○○
右列被告因毒品危害防制條例案件，經檢察官聲請簡易判決處刑（九十年度毒偵字第
九一八號），本院簡易庭認不宜以簡易判決處刑（九十年度簡字第二七六二號），改
依通常程序審理，及移送併辦（九十一年度毒偵字第七三五號），本院判決如左：
    主  文
甲○○連續施用第二級毒品，累犯，處有期徒刑拾月。扣案之安非他命壹包（毛重零
點玖公克、淨重零點陸公克）、安非他命殘渣袋壹只（殘渣量微無法秤重）均沒收銷
燬之。
    事  實
一、甲○○前於民國八十五年間因竊盜、贓物案件，經台灣台北地方法院以八十五年
    度易字第七七三號判決有期徒刑四月、三月，並定應執行刑五月確定，同年間又
    因違反麻醉藥品管理條例案件，經台灣板橋地方法院以八十五年度訴字第八三一
    號判決有期徒刑六月確定，嗣再經台灣板橋地方法院以八十六年度聲字第二七號
    裁定定應執行刑為有期徒刑十月，並於八十六年六月六日假釋出獄（指揮書執畢
    日期為八十六年六月十一日）；其於八十七年間再因施用毒品案件，經觀察、勒
    戒後，認無繼續施用毒品之傾向，經台灣板橋地方法院以八十七年度訴字第八二
    七號判決免刑確定後；又因竊盜案件經台灣台中地方法院以八十八年度易字第五
    三號判決判處有期徒刑八月確定，復因於八十七年間之施用第二級毒品安非他命
    案件，經送觀察、勒戒後認有繼續施用毒品傾向，經台灣台中地方法院以八十九
    年度易字第三八三號判決判處有期徒刑八月確定，經台灣台中地方法院以八十九
    年度聲字第四０四六號裁定定應執行刑為一年二月，甫於八十九年十一月十六日
    執行完畢。甲○○詎仍不知悔改，基於施用第二級毒品安非他命之概括犯意，連
    續多次自八十九年十一月十八日起至九十一年三月二十七日止，在其位於台北市
    內湖區○○路一七四巷六弄十號三樓住處施用第二級毒品安非他命，嗣先後於八
    十九年十一月二十日凌晨零時許在臺北市○○○路與撫遠街口為警查獲，並扣得
    安非他命一包（毛重０．九公克、淨重０‧六公克），及於九十一年三月二十九
    日十九時許在台北市○○區○○路一七四巷六弄十號三樓住處經警持搜索票執行
    搜索而查獲，並扣得內有安非他命殘渣之包裝袋一只（殘渣量微無法秤重）。
二、案經台北市政府警察局松山分局報告台灣台北地方法院檢察署檢察官偵查後聲請
    簡易判決處刑，本院認不宜以簡易判決處刑，改依通常程序審理，及台灣台北地
    方法院檢察署檢察官移送併辦。
    理  由
一、訊據被告甲○○對於在右揭時、地連續施用第二級毒品安非他命之事實均坦承不
    諱，且被告前後二次所採集之尿液經送鑑定結果，均呈安非他命陽性反應，此有
    台北市立療養院九十年二月八日煙毒尿液檢驗報告書（三）、法務部調查局九十
    年六月十一日（90）陸（一）字第90032704號檢驗通知書、台北市立療養院九十
    一年四月三日煙毒尿液檢驗報告書各一件在卷可稽，又被告前後二次為警查扣之
    白色結晶狀粉末一包（毛重０．九公克、淨重０‧六公克）、白色結晶狀粉末殘
    渣袋一只（殘渣量微無法秤重），確係安非他命，亦有台北市政府警察局松山分
    局警備隊毒品檢驗報告書、台北市政府警察局九十一年五月十七日北市鑑毒字第
    280號鑑驗通知書各一件在卷可稽，足佐被告自白與事實相符，本件事證明確，
    被告犯行已堪認定，應依法論科。
二、按犯第十條之施用毒品罪者，檢察官應先將被告送勒戒處所觀察、勒戒；經觀察
    、勒戒後，無繼續施用毒品傾向者，應由檢察官為不起訴之處分；依前項規定為
    不起訴之處分後，五年內再犯第十條之罪，經觀察、勒戒後，認有繼續施用毒品
    之傾向或三犯以上者，不適用前項之規定，毒品危害防制條例第二十條第一、二
    、三前段項分別定有明文。查被告前於八十七年間因施用毒品案件，經觀察、勒
    戒後，認無繼續施用毒品之傾向，經台灣板橋地方法院以八十七年度訴字第八二
    七號判決免刑確定後，又於八十七年間因施用第二級毒品安非他命案件，經送觀
    察、勒戒後認有繼續施用毒品傾向，經台灣台中地方法院裁定令入戒治處所施以
    強制戒治，並以八十九年度易字第三八三號判決判處有期徒刑八月確定，分別有
    台灣台中地法院檢察署八十九年度易字第三八三號判決書、台灣高等法院被告全
    國前案記錄表、台灣高等法院檢察署刑案紀錄簡覆表各一紙附卷，其於五年之內
    再犯本件同條例第十條第二項之罪，自應依前開規定處罰，毒品危害防制條例第
    二十條第三項前段定有明文。是核被告所為，係犯毒品危害防制條例第十條第二
    項施用第二級毒品罪，其先後多次施用第二級毒品犯行，時間緊接，所犯係構成
    要件相同之罪名，顯係基於概括犯意為之，應依刑法第五十六條規定論以施用第
    二級毒品罪一罪，並加重其刑（被告自八十九年十一月二十一日起之施用第二級
    毒品犯行，雖未據起訴，然與前開論罪科刑部分有連續犯之裁判上一罪關係，基
    於審判不可分之原則，本院自得併予審酌），又其持有第二級毒品之低度行為應
    為施用之高度行為所吸收，不另論罪。查被告有如事實欄一所載犯罪科刑及執行
    完畢之紀錄，其於五年內再犯本件有期徒刑以上刑之罪，為累犯，應依刑法第四
    十七條規定遞加重其刑。爰審酌被告前已曾因施用第二級毒品安非他命之情節而
    經觀察、勒戒、強制戒治，且因施用第二級毒品經判決有期徒刑八月確定而執行
    完畢，而於執行完畢出獄後未幾日，即再施用第二級毒品而復犯本罪，顯見其並
    無確切戒斷毒品之決心，及其犯罪手段、危害、於本院審理中始坦承犯行等一切
    情狀，量處如主文所示之刑。另查，扣案之安非他命一包（毛重０點九公克、淨
    重０點六公克），經警方以毒品檢驗包檢測結果，確係安非他命無誤，有毒品檢
    驗報告書可佐，為毒品危害防制條例第二條第二項第二款規定之第二級毒品，不
    問屬於被告與否，均應依同條例第十八條第一項規定沒收銷燬之；另扣案之包裝
    袋一只經送台北市政府警察局取其萃取液化驗結果，亦檢出第二級毒品甲基安非
    他命成分，有該局九十一年五月十七日北市鑑毒字第280號鑑驗通知書足憑，因
    其上殘留之安非他命與包裝袋已無法分離，自應依同條規定併予宣告沒收銷燬之
    。
據上論斷，應依刑事訴訟法第四百五十二條、第二百九十九條第一項前段，毒品危害
防制條例第十條第二項、第十八條第一項前段，刑法第十一條前段、第五十六條、第
四十七條，判決如主文。
本案經檢察官蔡立文到庭執行職務。
中    華    民    國      九十一      年      六      月      二十八    日
　　　　　　　　　　　　　　　　　　臺灣臺北地方法院刑事第三庭
　　　　　　　　　　　　　　　　　　    審判長法　官　徐　世　禎
                                              法  官  吳  淑  惠
　　　　　　　　　　　　　　　　　　　　　　　法　官　黎　惠　萍
右正本證明與原本無異
如不服本判決應於送達後十日內向本院提出上訴狀。
                                              書記官  廖  純  瑜
中    華    民    國      九十一      年      六      月      二十八    日
附錄本案論罪科刑法條全文
毒品危害防制條例第十條第二項
施用第二級毒品者，處三年以下有期徒刑。
